---
title: "Untitled"
controls: True
format: 
  revealjs:
    slide-number: TRUE
editor: visual

---

```{r, error=FALSE}
library(ggplot2)
library(readr)
library(dplyr)
library(kableExtra)
library(ggpubr)


cerebros <- read_csv("cerebros.csv")
cerebros = cerebros %>% mutate(diag = ifelse(diag == "HC", "HC", "MCI&AD"), lh_subcx_hippocampus_volume = lh_subcx_hippocampus_volume/1000, xh_general_etiv_volume = xh_general_etiv_volume/100000, lh_cortex_fusiform_volume = lh_cortex_fusiform_volume/1000, intensidad_campo = factor(ifelse(intensidad_campo == 1.5, "1.5T", "3T"), levels = c("3T", "1.5T")), sexo = factor(ifelse(sexo == "female", "Femenino", "Masculino"), levels = c("Masculino", "Femenino")), resonador_fab = factor(resonador_fab, levels = c("Siemens", "Philips", "GE")))
```



## Análisis exploratorio

::: {style="font-size: 87%;"}
Entonces se observa si las variables tecnologicas estan relacionadas con las demas variables.
:::

```{r, fig.align='center'}
plot17 = ggplot(cerebros) + geom_boxplot(aes(x = intensidad_campo, y = lh_subcx_hippocampus_volume), fill = "#168168")+
  scale_y_continuous(name = "VHI") + scale_x_discrete(name = "Intensidad") + theme_minimal()

plot18 = ggplot(cerebros) + geom_boxplot(aes(x = intensidad_campo, y = xh_general_etiv_volume), fill = "#168168")+
  scale_y_continuous(name = "VI") + scale_x_discrete(name = "Intensidad") + theme_minimal()

plot19 = ggplot(cerebros) + geom_boxplot(aes(x = intensidad_campo, y = lh_cortex_superiorfrontal_thickness), fill = "#168168")+
  scale_y_continuous(name = "ECSF") + scale_x_discrete(name = "Intensidad") + theme_minimal()

plot20 = ggplot(cerebros) + geom_boxplot(aes(x = intensidad_campo, y = lh_cortex_fusiform_volume), fill = "#168168")+
  scale_y_continuous(name = "VCF") + scale_x_discrete(name = "Intensidad") + theme_minimal()
ggarrange(plot17, plot18, plot19, plot20)
```

## Análisis exploratorio

::: {style="font-size: 87%;"}
Primero se observa si las variables tecnologicas estan relacionadas con las demas variables.
:::

```{r, fig.align='center'}
plot21 = ggplot(cerebros) + geom_boxplot(aes(x = resonador_fab, y = lh_subcx_hippocampus_volume), fill = "#168168")+
  scale_y_continuous(name = "VHI") + scale_x_discrete(name = "Fábrica del resonador") + theme_minimal()

plot22 = ggplot(cerebros) + geom_boxplot(aes(x = resonador_fab, y = xh_general_etiv_volume), fill = "#168168")+
  scale_y_continuous(name = "VI") + scale_x_discrete(name = "Fábrica del resonador") + theme_minimal()

plot23 = ggplot(cerebros) + geom_boxplot(aes(x = resonador_fab, y = lh_cortex_superiorfrontal_thickness), fill = "#168168")+
  scale_y_continuous(name = "ECSF") + scale_x_discrete(name = "Fábrica del resonador") + theme_minimal()

plot24 = ggplot(cerebros) + geom_boxplot(aes(x = resonador_fab, y = lh_cortex_fusiform_volume), fill = "#168168")+
  scale_y_continuous(name = "VCF") + scale_x_discrete(name = "Fábrica del resonador") + theme_minimal()
ggarrange(plot21, plot22, plot23, plot24)
```

## Análisis exploratorio

::: {style="font-size: 87%;"}
Primero se observa si las variables tecnologicas estan relacionadas con las demas variables.
:::

```{r, fig.align='center'}
plot25 = ggplot(cerebros) + geom_boxplot(aes(x = intensidad_campo, y = edad), fill = "#168168")+
  scale_y_continuous(name = "Edad") + scale_x_discrete(name = "Intensidad") + theme_minimal()

plot26 = ggplot(cerebros) + geom_boxplot(aes(x = resonador_fab, y = edad), fill = "#168168")+
  scale_y_continuous(name = "Edad") + scale_x_discrete(name = "Fábrica del resonador") + theme_minimal()

ggarrange(plot25, plot26)
```

## Análisis exploratorio

```{r}
ggplot(cerebros) + geom_bar(aes(x = as.factor(resonador_fab), fill = as.factor(intensidad_campo)), position = "fill") + scale_fill_manual( values = c("#168168", "#38A38A", "#5AC5AC")) +  scale_x_discrete(name = "Diagnóstico") + scale_y_continuous(name = "Proporción") + theme_minimal() + labs(fill = "Intensidad")
```



## Análisis exploratorio


::: {style="font-size: 87%;"}
Luego se observa si las variables morfologicas estan relacionadas con las demograficas.
:::

```{r}
load("Graficos_edad_morf.RData")

ggarrange(edadxvhi2, edadxvi2, edadxecsf2, edadxvcf2)
```


## Análisis exploratorio


::: {style="font-size: 87%;"}
Luego se observa si las variables morfologicas estan relacionadas con las demograficas.
:::

```{r, fig.align='center'}
plot13 = ggplot(cerebros) + geom_boxplot(aes(x = sexo, y = lh_subcx_hippocampus_volume), fill = "#168168")+
  scale_y_continuous(name = "VHI") + scale_x_discrete(name = "Sexo") + theme_minimal()

plot14 = ggplot(cerebros) + geom_boxplot(aes(x = sexo, y = xh_general_etiv_volume), fill = "#168168")+
  scale_y_continuous(name = "VI") + scale_x_discrete(name = "Sexo") + theme_minimal()

plot15 = ggplot(cerebros) + geom_boxplot(aes(x = sexo, y = lh_cortex_superiorfrontal_thickness), fill = "#168168")+
  scale_y_continuous(name = "ECSF") + scale_x_discrete(name = "Sexo") + theme_minimal()

plot16 = ggplot(cerebros) + geom_boxplot(aes(x = sexo, y = lh_cortex_fusiform_volume), fill = "#168168")+
  scale_y_continuous(name = "VCF") + scale_x_discrete(name = "Sexo") + theme_minimal()
ggarrange(plot13, plot14, plot15, plot16)
```


## Titulo

::: {style="font-size: 87%;"}

Para ver que variables explican mejor el comportamiento de las morfologicas, se plantea un modelo bayesiano de regresión lineal.

$$Y_{i}|\mu_{i},\sigma^2 \sim N(\mu_{i},\sigma^2) $$
Donde: 

$$\mu_{ij}= \beta_0 +\beta_{E} \cdot x_{Edad_i} + \beta_{M} \cdot x_{Masculino_i} + \\  \beta_{I} \cdot x_{3T_i}+ \beta_{G} \cdot x_{GE_i}+ \beta_{P} \cdot x_{Philips_i} $$
Como el objetivo es describir los datos, se utilizan *priors* uniformes.

:::

## Titulo

```{r}
load("reglin.RData")

ggarrange(reglin1,reglin2,reglin3,reglin4)
```



## Análisis exploratorio

::: {style="font-size: 87%;"}
Para ver si las variables morfológicas varian según las variables demograficas se construyen los siguientes graficos:
:::

```{r, fig.align='center'}


ggarrange(edadxvhi, edadxvi, edadxecsf, edadxvcf, common.legend = TRUE, legend="top")

```

## Análisis exploratorio

::: {style="font-size: 87%;"}

Para ver si el diagnóstico es diferente según las variables morfologicas se construyen los siguientes graficos:

:::

```{r}
plot29 = ggplot(cerebros) + geom_boxplot(aes(x = diag, y = lh_subcx_hippocampus_volume), fill = "#168168" ) +
  scale_y_continuous(name = "VHI") + scale_x_discrete(name = "Diagnóstico") + theme_minimal()

plot30 = ggplot(cerebros) + geom_boxplot(aes(x = diag, y = xh_general_etiv_volume), fill = "#168168")+
  scale_y_continuous(name = "VI") + scale_x_discrete(name = "Diagnóstico") + theme_minimal()

plot31 = ggplot(cerebros) + geom_boxplot(aes(x = diag, y = lh_cortex_superiorfrontal_thickness), fill = "#168168")+
  scale_y_continuous(name = "ECSF") + scale_x_discrete(name = "Diagnóstico") + theme_minimal()

plot32 = ggplot(cerebros) + geom_boxplot(aes(x = diag, y = lh_cortex_fusiform_volume), fill = "#168168")+
  scale_y_continuous(name = "VCF") + scale_x_discrete(name = "Diagnóstico") + theme_minimal()

ggarrange(plot29, plot30, plot31, plot32)

```

## Análisis exploratorio

::: {style="font-size: 87%;"}
Para ver si el diagnóstico es diferente según las variables demograficas se construyen los siguientes graficos:
:::

```{r, fig.align='center'}
plot5 = ggplot(cerebros) + geom_bar(aes(x = diag, fill = sexo), position = "fill") + scale_fill_manual(values = c("#168168", "#38A38A")) + scale_x_discrete(name = "Diagnóstico") + scale_y_continuous(name = "Proporción") +   geom_text(x = 1, y = .75, label = "Masculino", color = "#FFFFFF", size = 6) +
geom_text(x = 1, y = .25, label = "Femenino", color = "#FFFFFF", size = 6) +
geom_text(x = 2, y = .75, label = "Masculino", color = "#FFFFFF", size = 6) +
geom_text(x = 2, y = .25, label = "Femenino", color = "#FFFFFF", size = 6)  + ggtitle("Sexo")+
  theme_minimal() +
  theme(legend.position = "none") 



plot6 = ggplot(cerebros) + geom_boxplot(aes(x = diag, y = edad), fill = "#168168") + scale_x_discrete(name = "Diagnóstico") + scale_y_continuous(name = "Edad", breaks = seq(20,90,10)) +ggtitle("Edad") + theme_minimal()

ggarrange(plot6, plot5)
```

## Análisis exploratorio

::: {style="font-size: 87%;"}
Para ver si el diagnóstico es diferente según las variables tecnologicas se construyen los siguientes graficos:
:::

```{r, fig.align='center'}
plot7 = ggplot(cerebros) + geom_bar(aes(x = diag, fill = intensidad_campo), position = "fill") + theme(legend.position = "top") + scale_fill_manual(values = c("#168168", "#38A38A")) + scale_x_discrete(name = "Diagnóstico") + scale_y_continuous(name = "Proporción") +
geom_text(x = 1, y = .6, label = "3T", color = "#FFFFFF", size = 6) +
geom_text(x = 1, y = .10, label = "1.5T", color = "#FFFFFF", size = 6) +
geom_text(x = 2, y = .87, label = "3T", color = "#FFFFFF", size = 6) +
geom_text(x = 2, y = .4, label = "1.5T", color = "#FFFFFF", size = 6) +
geom_text(x = 2, y = .87, label = "3T", color = "#FFFFFF", size = 6) +
geom_text(x = 2, y = .4, label = "1.5T", color = "#FFFFFF", size = 6) +
theme_minimal() + ggtitle("Intensidad") +
  theme(legend.position = "none") 


plot8 = ggplot(cerebros) + geom_bar(aes(x = diag, fill = resonador_fab), position = "fill") + theme(legend.position = "top")+ scale_fill_manual(values = c("#168168", "#38A38A", "#5AC5AC")) + scale_x_discrete(name = "Diagnóstico") + scale_y_continuous(name = "Proporción") + 
  geom_text(x = 1, y = .6, label = "Siemens", color = "#FFFFFF", size = 6) +
geom_text(x = 1, y = .155, label = "Philips", color = "#FFFFFF", size = 6) +
geom_text(x = 2, y = .87, label = "Siemens", color = "#FFFFFF", size = 6) +
geom_text(x = 2, y = .61, label = "Philips", color = "#FFFFFF", size = 6) +
  geom_text(x = 1, y = .064, label = "GE", color = "#FFFFFF", size = 6) +
geom_text(x = 2, y = .27, label = "GE", color = "#FFFFFF", size = 6) +
  theme_minimal() + ggtitle("Resonador")+
  theme(legend.position = "none") 

ggarrange(plot7, plot8)
```












