---
title: "Untitled"
controls: True
format: revealjs
editor: visual
---

```{r}
library(ggplot2)
library(readr)
library(tidyverse)
library(kableExtra)
library(ggpubr)
library(ggmosaic)

cerebros <- read_csv("cerebros.csv")
cerebros = cerebros %>% mutate(diag = ifelse(diag == "HC", "HC", "MCI&AD"), lh_subcx_hippocampus_volume = lh_subcx_hippocampus_volume/1000, xh_general_etiv_volume = xh_general_etiv_volume/100000, lh_cortex_fusiform_volume = lh_cortex_fusiform_volume/1000, intensidad_campo = ifelse(intensidad_campo == 1.5, "1.5T", "3T"), sexo = ifelse(sexo == "female", "Femenino", "Masculino"))
```

## Análisis exploratorio

::: {style="font-size: 87%;"}
Para ver si el diagnóstico es diferente según las variables demograficas se construyen los siguientes graficos:
:::

```{r, fig.align='center'}
plot5 = ggplot(cerebros) + geom_bar(aes(x = diag, fill = sexo), position = "dodge") + theme(legend.position = "top")
plot6 = ggplot(cerebros) + geom_boxplot(aes(x = diag, y = edad))

ggarrange(plot6, plot5)
```

## Análisis exploratorio

::: {style="font-size: 87%;"}
Para ver si el diagnóstico es diferente según las variables tecnologicas se construyen los siguientes graficos:
:::

```{r, fig.align='center'}
plot7 = ggplot(cerebros) + geom_bar(aes(x = diag, fill = intensidad_campo), position = "dodge") + theme(legend.position = "top")
plot8 = ggplot(cerebros) + geom_bar(aes(x = diag, fill = resonador_fab), position = "dodge") + theme(legend.position = "top")
ggarrange(plot7, plot8)
```

## Análisis exploratorio

::: {style="font-size: 87%;"}
Para ver si las variables morfológicas varian según las variables demograficas se construyen los siguientes graficos:
:::

```{r, fig.align='center'}
plot9 = ggplot(cerebros) + geom_point(aes(x = edad, y = lh_subcx_hippocampus_volume))+
  scale_y_continuous(name = "VHI") + scale_x_continuous(name = "Edad")
plot10 = ggplot(cerebros) + geom_point(aes(x = edad, y = xh_general_etiv_volume))+
  scale_y_continuous(name = "VI") + scale_x_continuous(name = "Edad")
plot11 = ggplot(cerebros) + geom_point(aes(x = edad, y = lh_cortex_superiorfrontal_thickness))+
  scale_y_continuous(name = "ECSF") + scale_x_continuous(name = "Edad")
plot12 = ggplot(cerebros) + geom_point(aes(x = edad, y = lh_cortex_fusiform_volume))+
  scale_y_continuous(name = "VCF") + scale_x_continuous(name = "Edad")
ggarrange(plot9, plot10, plot11, plot12)

```

## Análisis exploratorio

::: {style="font-size: 87%;"}
Para ver si las variables morfológicas varian según las variables demograficas se construyen los siguientes graficos:
:::

```{r, fig.align='center'}
plot13 = ggplot(cerebros) + geom_boxplot(aes(x = sexo, y = lh_subcx_hippocampus_volume))+
  scale_y_continuous(name = "VHI") + scale_x_discrete(name = "Sexo")

plot14 = ggplot(cerebros) + geom_boxplot(aes(x = sexo, y = xh_general_etiv_volume))+
  scale_y_continuous(name = "VI") + scale_x_discrete(name = "Sexo")

plot15 = ggplot(cerebros) + geom_boxplot(aes(x = sexo, y = lh_cortex_superiorfrontal_thickness))+
  scale_y_continuous(name = "ECSF") + scale_x_discrete(name = "Sexo")

plot16 = ggplot(cerebros) + geom_boxplot(aes(x = sexo, y = lh_cortex_fusiform_volume))+
  scale_y_continuous(name = "VCF") + scale_x_discrete(name = "Sexo")
ggarrange(plot13, plot14, plot15, plot16)
```

## Análisis exploratorio

::: {style="font-size: 87%;"}
Para ver si las variables morfológicas varian según las variables tecnologicas se construyen los siguientes graficos:
:::

```{r, fig.align='center'}
plot17 = ggplot(cerebros) + geom_boxplot(aes(x = intensidad_campo, y = lh_subcx_hippocampus_volume))+
  scale_y_continuous(name = "VHI") + scale_x_discrete(name = "Intensidad")

plot18 = ggplot(cerebros) + geom_boxplot(aes(x = intensidad_campo, y = xh_general_etiv_volume))+
  scale_y_continuous(name = "VI") + scale_x_discrete(name = "Intensidad")

plot19 = ggplot(cerebros) + geom_boxplot(aes(x = intensidad_campo, y = lh_cortex_superiorfrontal_thickness))+
  scale_y_continuous(name = "ECSF") + scale_x_discrete(name = "Intensidad")

plot20 = ggplot(cerebros) + geom_boxplot(aes(x = intensidad_campo, y = lh_cortex_fusiform_volume))+
  scale_y_continuous(name = "VCF") + scale_x_discrete(name = "Intensidad")
ggarrange(plot17, plot18, plot19, plot20)
```

## Análisis exploratorio

::: {style="font-size: 87%;"}
Para ver si las variables morfológicas varian según las variables tecnologicas se construyen los siguientes graficos:
:::

```{r, fig.align='center'}
plot21 = ggplot(cerebros) + geom_boxplot(aes(x = resonador_fab, y = lh_subcx_hippocampus_volume))+
  scale_y_continuous(name = "VHI") + scale_x_discrete(name = "Fábrica del resonador")

plot22 = ggplot(cerebros) + geom_boxplot(aes(x = resonador_fab, y = xh_general_etiv_volume))+
  scale_y_continuous(name = "VI") + scale_x_discrete(name = "Fábrica del resonador")

plot23 = ggplot(cerebros) + geom_boxplot(aes(x = resonador_fab, y = lh_cortex_superiorfrontal_thickness))+
  scale_y_continuous(name = "ECSF") + scale_x_discrete(name = "Fábrica del resonador")

plot24 = ggplot(cerebros) + geom_boxplot(aes(x = resonador_fab, y = lh_cortex_fusiform_volume))+
  scale_y_continuous(name = "VCF") + scale_x_discrete(name = "Fábrica del resonador")
ggarrange(plot21, plot22, plot23, plot24)
```
