---
title: "Untitled"
controls: True
format: 
  revealjs:
    slide-number: TRUE
editor: visual
---

```{r, error=FALSE}
library(ggplot2)
library(readr)
library(dplyr)
library(kableExtra)
library(ggpubr)


cerebros <- read_csv("cerebros.csv")
cerebros = cerebros %>% mutate(diag = ifelse(diag == "HC", "HC", "MCI&AD"), lh_subcx_hippocampus_volume = lh_subcx_hippocampus_volume/1000, xh_general_etiv_volume = xh_general_etiv_volume/100000, lh_cortex_fusiform_volume = lh_cortex_fusiform_volume/1000, intensidad_campo = factor(ifelse(intensidad_campo == 1.5, "1.5T", "3T"), levels = c("3T", "1.5T")), sexo = factor(ifelse(sexo == "female", "Femenino", "Masculino"), levels = c("Masculino", "Femenino")), resonador_fab = factor(resonador_fab, levels = c("Siemens", "Philips", "GE")))
```

## Análisis exploratorio

::: {style="font-size: 87%;"}
Primero se observa si las variables tecnológicas están relacionadas con las demás variables.
:::

```{r, fig.align='center'}
plot17 = ggplot(cerebros) + geom_boxplot(aes(x = intensidad_campo, y = lh_subcx_hippocampus_volume), fill = "#168168")+
  scale_y_continuous(name = expression(paste("VHI⠀", (cm^{3})))) + scale_x_discrete(name = "Intensidad") + theme_minimal(base_size = 20)

plot18 = ggplot(cerebros) + geom_boxplot(aes(x = intensidad_campo, y = xh_general_etiv_volume), fill = "#168168")+
  scale_y_continuous(name = expression(paste("VI⠀(100", cm^{3}, ")"))) + scale_x_discrete(name = "Intensidad") + theme_minimal(base_size = 20)

plot19 = ggplot(cerebros) + geom_boxplot(aes(x = intensidad_campo, y = lh_cortex_superiorfrontal_thickness), fill = "#168168")+
  scale_y_continuous(name = expression(paste("ECSF⠀", (mm)))) + scale_x_discrete(name = "Intensidad") + theme_minimal(base_size = 18)

plot20 = ggplot(cerebros) + geom_boxplot(aes(x = intensidad_campo, y = lh_cortex_fusiform_volume), fill = "#168168")+
  scale_y_continuous(name = expression(paste("VCF⠀", (cm^{3})))) + scale_x_discrete(name = "Intensidad") + theme_minimal(base_size = 20)
ggarrange(plot17, plot18, plot19, plot20) +   labs( caption = "Distribución de la intensidad vs las variables morfológicas") + theme(plot.caption = element_text(hjust = .5, vjust = 2, color = "#555555"))
```

## Análisis exploratorio

::: {style="font-size: 87%;"}
Primero se observa si las variables tecnológicas están relacionadas con las demás variables.
:::

```{r, fig.align='center'}
plot21 = ggplot(cerebros) + geom_boxplot(aes(x = resonador_fab, y = lh_subcx_hippocampus_volume), fill = "#168168")+
  scale_y_continuous(name = expression(paste("VHI⠀", (cm^{3})))) + scale_x_discrete(name = "Marca del resonador") + theme_minimal(base_size = 20)

plot22 = ggplot(cerebros) + geom_boxplot(aes(x = resonador_fab, y = xh_general_etiv_volume), fill = "#168168")+
  scale_y_continuous(name = expression(paste("VI⠀(100", cm^{3}, ")"))) + scale_x_discrete(name = "Marca del resonador") + theme_minimal(base_size = 20)

plot23 = ggplot(cerebros) + geom_boxplot(aes(x = resonador_fab, y = lh_cortex_superiorfrontal_thickness), fill = "#168168")+
  scale_y_continuous(name = expression(paste("ECSF⠀", (mm)))) + scale_x_discrete(name = "Marca del resonador") + theme_minimal(base_size = 18)

plot24 = ggplot(cerebros) + geom_boxplot(aes(x = resonador_fab, y = lh_cortex_fusiform_volume), fill = "#168168")+
  scale_y_continuous(name = expression(paste("VCF⠀", (cm^{3})))) + scale_x_discrete(name = "Marca del resonador") + theme_minimal(base_size = 20)
ggarrange(plot21, plot22, plot23, plot24) +   labs( caption = "Distribución de la marca de los resonadores vs las variables morfológicas") + theme(plot.caption = element_text(hjust = .5, vjust = 2, color = "#555555"))
```

## Análisis exploratorio

::: {style="font-size: 87%;"}
Primero se observa si las variables tecnológicas están relacionadas con las demás variables.
:::

::: {style="font-size: 87%;font-family:American Typewriter;"}
```{r, fig.align='center'}
plot25 = ggplot(cerebros) + geom_boxplot(aes(x = intensidad_campo, y = edad), fill = "#168168")+
  scale_y_continuous(name = "Edad") + scale_x_discrete(name = "Intensidad") + theme_minimal(base_size = 20)

plot26 = ggplot(cerebros) + geom_boxplot(aes(x = resonador_fab, y = edad), fill = "#168168")+
  scale_y_continuous(name = "Edad") + scale_x_discrete(name = "Fábrica del resonador") + theme_minimal(base_size = 20)

ggarrange(plot25, plot26)+   labs( caption = "Distribución de las variables tecnológicas vs edad") + theme(plot.caption = element_text(hjust = .5, vjust = 0, color = "#555555"))
```
:::

## Análisis exploratorio

::: {style="font-size: 87%;"}
Donde las relaciones entre las variables tecnológicas es la siguiente:
:::

```{r}
ggplot(cerebros) + geom_bar(aes(x = as.factor(resonador_fab), fill = as.factor(intensidad_campo)), position = "fill") + scale_fill_manual( values = c("#168168", "#38A38A", "#5AC5AC")) +  scale_x_discrete(name = "Marca del resonador") +   geom_text(x = 3, y = .49, label = "1.5T", color = "#FFFFFF", size = 6) +
geom_text(x = 1, y = .56, label = "3T", color = "#FFFFFF", size = 6) +
geom_text(x = 2, y = .85, label = "3T", color = "#FFFFFF", size = 6) +
geom_text(x = 2, y = .35, label = "1.5T", color = "#FFFFFF", size = 6) + scale_y_continuous(name = "Proporción") + theme_minimal(base_size = 20) + labs(fill = "Intensidad", caption = "Distribución de la intensidad vs marca de los resonadores") + theme(legend.position = "none") + theme(plot.caption = element_text(hjust = .5, color = "#555555",size = 12))
```

## Análisis exploratorio

::: {style="font-size: 87%;"}
Luego se observa si las variables morfológicas están relacionadas con las demográficas.
:::

```{r}

load("Graficos_edad_morf.RData")

ggarrange(edadxvhi2, edadxvi2, edadxecsf2, edadxvcf2) +   labs( caption = "Distribución de las variables morfológicas vs edad") + theme(plot.caption = element_text(hjust = .5, vjust = 2, color = "#555555"))
```

## Análisis exploratorio

::: {style="font-size: 87%;"}
Luego se observa si las variables morfológicas están relacionadas con las demográficas.
:::

```{r, fig.align='center'}

plot13 = ggplot(cerebros) + geom_boxplot(aes(x = sexo, y = lh_subcx_hippocampus_volume), fill = "#168168")+
  scale_y_continuous(name = expression(paste("VHI⠀", (cm^{3})))) + scale_x_discrete(name = "Sexo") + theme_minimal(base_size = 20)

plot14 = ggplot(cerebros) + geom_boxplot(aes(x = sexo, y = xh_general_etiv_volume), fill = "#168168")+
  scale_y_continuous(name = expression(paste("VI⠀(100 ", cm^{3}, ")"))) + scale_x_discrete(name = "Sexo") + theme_minimal(base_size = 20)

plot15 = ggplot(cerebros) + geom_boxplot(aes(x = sexo, y = lh_cortex_superiorfrontal_thickness), fill = "#168168")+
  scale_y_continuous(name = expression(paste("ECSF⠀", (mm)))) + scale_x_discrete(name = "Sexo") + theme_minimal(base_size = 18)

plot16 = ggplot(cerebros) + geom_boxplot(aes(x = sexo, y = lh_cortex_fusiform_volume), fill = "#168168")+
  scale_y_continuous(name = expression(paste("VCF⠀", (cm^{3})))) + scale_x_discrete(name = "Sexo") + theme_minimal(base_size = 20)
ggarrange(plot13, plot14, plot15, plot16) +   labs( caption = "Distribución de las variables morfológicas vs sexo") + theme(plot.caption = element_text(hjust = .5, vjust = 2, color = "#555555"))

```

## Regresión lineal

::: {style="font-size: 87%;"}
Para ver que variables explican mejor el comportamiento de las morfológicas, se plantea un modelo bayesiano de regresión lineal.

$$Y_{i}|\mu_{i},\sigma^2 \sim N(\mu_{i},\sigma^2) $$ Donde:

$$\mu_{ij}= \beta_0 +\beta_{E} \cdot x_{Edad_i} + \beta_{M} \cdot x_{Masculino_i} + \\  \beta_{I} \cdot x_{3T_i}+ \beta_{G} \cdot x_{GE_i}+ \beta_{P} \cdot x_{Philips_i} $$ Como el objetivo es describir los datos, se utilizan *priors* uniformes.
:::

## Regresión lineal

Se ajustan los modelos y se obtienen los siguientes resultados:

```{r}

load("reglin1.RData")

ggarrange(reglin5, reglin6, reglin7, reglin8)+   labs( caption = "Posteriors de los parámetros para cada variable morfológica") + theme(plot.caption = element_text(hjust = .5, vjust = 3, color = "#555555"))
```

## Análisis exploratorio

::: {style="font-size: 87%;"}
Ahora, se observa si el diagnóstico difiere según las demás variables.
:::

```{r}

plot29 = ggplot(cerebros) + geom_boxplot(aes(x = diag, y = lh_subcx_hippocampus_volume), fill = "#168168" ) +
  scale_y_continuous(name = expression(paste("VHI⠀", (cm^{3})))) + scale_x_discrete(name = "Diagnóstico") + theme_minimal(base_size = 20)

plot30 = ggplot(cerebros) + geom_boxplot(aes(x = diag, y = xh_general_etiv_volume), fill = "#168168")+
  scale_y_continuous(name = expression(paste("VI⠀(100", cm^{3}, ")"))) + scale_x_discrete(name = "Diagnóstico") + theme_minimal(base_size = 20)

plot31 = ggplot(cerebros) + geom_boxplot(aes(x = diag, y = lh_cortex_superiorfrontal_thickness), fill = "#168168")+
  scale_y_continuous(name = expression(paste("ECSF⠀", (mm)))) + scale_x_discrete(name = "Diagnóstico") + theme_minimal(base_size = 18)

plot32 = ggplot(cerebros) + geom_boxplot(aes(x = diag, y = lh_cortex_fusiform_volume), fill = "#168168")+
  scale_y_continuous(name = expression(paste("VCF⠀", (cm^{3})))) + scale_x_discrete(name = "Diagnóstico") + theme_minimal(base_size = 20)

ggarrange(plot29, plot30, plot31, plot32)+   labs( caption = "Distribución de las variables morfológicas vs diagnóstico") + theme(plot.caption = element_text(hjust = .5, vjust = 2, color = "#555555"))

```

## Análisis exploratorio

::: {style="font-size: 87%;"}
Ahora, se observa si el diagnóstico difiere según las demas variables.
:::

```{r, fig.align='center'}

plot5 = ggplot(cerebros) + geom_bar(aes(x = diag, fill = sexo), position = "fill") + scale_fill_manual(values = c("#168168", "#38A38A")) + scale_x_discrete(name = "Diagnóstico") + scale_y_continuous(name = "Proporción") +   geom_text(x = 1, y = .75, label = "Masculino", color = "#FFFFFF", size = 6) +
geom_text(x = 1, y = .25, label = "Femenino", color = "#FFFFFF", size = 6) +
geom_text(x = 2, y = .75, label = "Masculino", color = "#FFFFFF", size = 6) +
geom_text(x = 2, y = .25, label = "Femenino", color = "#FFFFFF", size = 6)  + ggtitle("Sexo")+
  theme_minimal(base_size = 20) +
  theme(legend.position = "none") 



plot6 = ggplot(cerebros) + geom_boxplot(aes(x = diag, y = edad), fill = "#168168") + scale_x_discrete(name = "Diagnóstico") + scale_y_continuous(name = "Edad", breaks = seq(20,90,10)) +ggtitle("Edad") + theme_minimal(base_size = 20)

ggarrange(plot6, plot5) + labs( caption = "Distribución de las variables demográficas vs diagnóstico") + theme(plot.caption = element_text(hjust = .5, vjust = 2, color = "#555555"))
```

## Análisis exploratorio

::: {style="font-size: 87%;"}
Ahora, se observa si el diagnóstico difiere según las demas variables.
:::

```{r, fig.align='center'}

plot7 = ggplot(cerebros) + geom_bar(aes(x = diag, fill = intensidad_campo), position = "fill") + theme(legend.position = "top") + scale_fill_manual(values = c("#168168", "#38A38A")) + scale_x_discrete(name = "Diagnóstico") + scale_y_continuous(name = "Proporción") +
geom_text(x = 1, y = .6, label = "3T", color = "#FFFFFF", size = 6) +
geom_text(x = 1, y = .10, label = "1.5T", color = "#FFFFFF", size = 6) +
geom_text(x = 2, y = .87, label = "3T", color = "#FFFFFF", size = 6) +
geom_text(x = 2, y = .4, label = "1.5T", color = "#FFFFFF", size = 6) +
geom_text(x = 2, y = .87, label = "3T", color = "#FFFFFF", size = 6) +
geom_text(x = 2, y = .4, label = "1.5T", color = "#FFFFFF", size = 6) +
theme_minimal(base_size = 20) + ggtitle("Intensidad") +
  theme(legend.position = "none") 


plot8 = ggplot(cerebros) + geom_bar(aes(x = diag, fill = resonador_fab), position = "fill") + theme(legend.position = "top")+ scale_fill_manual(values = c("#168168", "#38A38A", "#5AC5AC")) + scale_x_discrete(name = "Diagnóstico") + scale_y_continuous(name = "Proporción") + 
  geom_text(x = 1, y = .6, label = "Siemens", color = "#FFFFFF", size = 6) +
geom_text(x = 1, y = .155, label = "Philips", color = "#FFFFFF", size = 6) +
geom_text(x = 2, y = .87, label = "Siemens", color = "#FFFFFF", size = 6) +
geom_text(x = 2, y = .61, label = "Philips", color = "#FFFFFF", size = 6) +
  geom_text(x = 1, y = .064, label = "GE", color = "#FFFFFF", size = 6) +
geom_text(x = 2, y = .27, label = "GE", color = "#FFFFFF", size = 6) +
  theme_minimal(base_size = 20) + ggtitle("Resonador")+
  theme(legend.position = "none") 

ggarrange(plot7, plot8) +   labs( caption = "Distribución de las variables tecnológicas vs diagnóstico") + theme(plot.caption = element_text(hjust = .5, vjust = 2, color = "#555555"))
```
